# 请教陈老师：联营方向联营企业收购其子公司形成的未实现利润权益法核算

提问人：alexwaung 时间：2019-11-17 06:30:13
陈老师您好，有个问题想向您请教，被审计单位 A 向联营企业B 收购其持有的子公司 C 的 100% 股权，交易完成后联营企业 B 不再编制合并报表，并就处置 C100% 股权事项于个别报表上确认了投资收益，请教您：
（ 1 ）这部分处置子公司的投资收益，是否属于A 在对B 权益法核算时，需要抵消的未实现利润？
（ 2 ）由于 B 不再编制合并报表，A 在对 B 权益法核算时，是否仍需要编制自年初至处置日的 C 纳入B 的合并报表，并按照合并报表的归母净利确认投资收益？
（ 3 ）C 年初至处置日的利润表并入了 B 的合并报表后，若按照 B 合并报表确认投资收益，确认的投资收益似乎有所重复？（A 对C 购买法的投资成本中已经包含了 C 滚存的年初至处置日的留存收益？略有不解）
综上，个人认为，A对联营企业B 投资收益=（B合并报表归母净利润-合并报表处置C投资收益-合并报表中C年初至处置日的归母净利润）*A对B 持股比例
该理解是否正确，感谢陈老师拔冗赐教！@chenyiwei

回答人：chenyiwei
1 、联营方自联营企业收购子公司股权，实现非同一控制下合并，此时在联营企业层面确认的股权处置损益不属于在权益法核算中需按比例抵销的逆流交易未实现损益。参考：《瑞华研究 2010 ～ 2016 汇编》之 “问题 3-1-3（从联营企业购买业务构成非同一控制下业务合并的抵销处理）”。
2 、A在对 B权益法核算时，仍需要编制自年初至处置日的 C纳入 B的合并报表，并按照合并报表的归母净利确认投资收益。
3 、不涉及重复问题。